臺灣板橋地方法院交通事件裁定　　　　 96年度交聲字第270號
原處分機關　交通部公路總局臺北區監理所蘆洲監理站
異　議　人
即受處分人　甲○○
上列受處分人即異議人因違反道路交通管理處罰條例案件，對於
交通部公路總局臺北區監理所蘆洲監理站民國96年2 月8 日所為
之北監蘆字第裁46-C00000000號裁決處分，聲明異議，本院裁定
如下：
    主  文
異議駁回。
    理  由
一、原處分意旨略以：本件異議人即受處分人甲○○於民國96年
    2 月7 日晚間10時22分許，騎乘車牌號碼5HE-170 號重型機
    車，行經臺北縣三重市○○○路與重陽路交岔路口時，因「
    酒後駕車，酒測值為0.38MG/L」違規之事實，經臺北縣政府
    警察局交通警察隊三重分隊值勤員警攔停查獲後，掣發北縣
    警交字第C00000000 號舉發通知單，嗣經原處分機關依道路
    交通管理處罰條例第35條第1 項第1 款裁處異議人罰鍰新臺
    幣（下同）15,000元，吊扣駕駛執照12個月之處分等語。
二、異議意旨略以：異議人即受處分人甲○○於96年2 月7 日晚
    間10時22分，在中正北路騎樓下停車等人時，員警就過來問
    異議人在做什麼，異議人說在等人，有喝一點酒，結果警員
    就叫我去酒測，並開酒駕的罰單，但異議人之機車是停在騎
    樓，並未發動，警員舉發之行為與事實不符，故不服原裁決
    處分，爰聲明異議，請求撤銷上開處分云云。
三、按汽車駕駛人飲用酒類或其他類似物後其吐氣所含酒精濃度
    超過每公升0.25毫克或血液中酒精濃度超過百分之0.05以上
    者，不得駕車，道路交通安全規則第114 條第2 款定有明文
    。次按汽車駕駛人，駕駛汽車經測試檢定有酒精濃度超過規
    定標準者，處15,000元以上60,000元以下罰鍰，並當場移置
    保管該汽車及吊扣其駕駛執照1 年，道路交通管理處罰條例
    第35條第1 項第1 款定有明文。
四、查行政罰法第26條規定：「一行為同時觸犯刑事法律及違反
    行政法上義務規定者，依刑事法律處罰之。但其行為應處以
    其他種類行政罰或得沒入之物而未經法院宣告沒收者，亦得
    裁處之（第1 項）。前項行為如經不起訴處分或為無罪、免
    訴、不受理、不付審理之裁判確定者，得依違反行政法上義
    務規定裁處之（第2 項）。」考上開條文之立法目的，係以
    一行為同時觸犯刑事法律及違反行政法上義務規定時，由於
    刑罰與行政罰同屬對不法行為之制裁，而刑罰之懲罰作用較
    強，故依刑事法律處罰，即足資警惕時，實無再處以行政罰
    之必要，且刑事法律處罰，由法院依法定程序為之，較符合
    正當法律秩序，應予優先適用。經查，本件異議人於前開時
    地酒精濃度超過規定標準仍騎乘機車之違規行為，乃違反前
    揭道路交通管理處罰條例第35條第1 項第1 款之規定，依法
    應處以罰鍰及吊扣其駕駛執照之行政罰；復且異議人之本件
    交通違規行為，並未觸犯刑事法律而繫屬於任何偵審機關，
    此有本院職權查詢之臺灣高等法院被告前案紀錄表1 份在卷
    可憑，是依諸前揭說明，原處分機關自得對異議人處以行政
    罰性質之罰鍰等處分，附此敘明。
五、經查：
(一)、異議人於96年2 月7 日晚間10時22分許，騎乘車牌號碼5H
      E-170 號重型機車，行經臺北縣三重市○○○路與重陽路
      交岔路口時，因「酒後駕車，酒測值為0.38MG/L」之違規
      事實，遭臺北縣政府警察局交通警察隊三重分隊執勤警員
      當場攔停查獲，並掣單舉發乙節，有臺北縣政府警察局96
      年2 月7 日北縣警交字第C00000000 號舉發違反道路交通
      管理事件通知單1 紙在卷可稽。
(二)、異議人雖具狀並到庭辯稱：當時我車子停在中正北路騎樓
      上，沒有發動引擎，員警過來盤查，問我在這裡幹什麼，
      我說我在這裡等朋友，我喝了一點酒，他問我喝什麼酒，
      我說喝了自釀的楊桃酒1 杯，他叫我去酒測，他說我喝了
      一點應該沒有關係，叫我去酒測，我就去酒測，測出來0.
      38，這是呼氣所含酒精值，他就開酒駕的罰單，但是我車
      子停在那裡，沒有發動引擎，我認為我沒有酒駕云云。然
      現場目擊證人即臺北縣政府警察局交通隊三重分隊警員李
      日淋於本院審理中具結後證稱：「（問：本件是你舉發的
      ？）是。」、「（問：舉發當時情形？）那天是酒測勤務
      ，在重陽、中正北路口，我是在往新莊方向離路口10公尺
      設置攔檢點，約晚上10點左右發現綠燈時，交通違規人，
      就是庭上的異議人，他往人行道騎樓處把所騎的機車騎上
      去停放，我就上前盤查，盤查後發現他有喝酒的情形，就
      帶往我們攔檢點實施酒測，酒測出來是0.38，就依法告發
      扣車。」、「（問：當時為何會注意到異議人？）酒測勤
      務我們會向前看，他們（指汽機車駕駛人）也會看前面，
      我們就看到1 輛機車往騎樓那邊停放，因為我們發現一定
      有問題會前往盤查，因為如果沒有喝酒或通緝犯等情形，
      他一定會正常的通過我們攔檢點，但是如果有問題的百姓
      在到達我們攔檢點前就會閃開。」、「（問：你注意到他
      時，他離你們多遠？）我們攔檢點10公尺，他是綠燈直行
      過來。」、「（問：你過去攔檢時，有無注意到他車子的
      狀況，例如車子的引擎是否熱的？當時他有無戴安全帽？
      車子引擎是否熄火等？）我過去時，他引擎已經熄火了，
      而且有戴安全帽，引擎很熱。」、「（問：你如何知道引
      擎很熱？）因為我過去時，他車子還沒有停放好，要停放
      車子的腳架還沒有拉上來，我站在引擎旁邊，我想摸摸看
      引擎，但還沒有摸到，就發現很熱，我是站在引擎的排氣
      管那邊，就發現很燙。」、「（問：確定異議人在停車前
      ，本來是處於行駛的狀態？）對，因為只有他那一台向騎
      樓騎。而且他是騎上去騎樓，我到時，他已經熄火。」、
      「（問：之前有無認識證人，與其有無過節？）不認識，
      沒有過節。」等語綦詳（見本院96年4 月9 日訊問筆錄）
      ，並有證人當庭繪製之舉發現場攔檢點及異議人相對位置
      圖1 紙在卷可參；依證人所述可知，證人確有目睹異議人
      騎乘機車沿臺北縣三重市○○路往新莊方向行駛，行經重
      陽路與中正北路交岔路口時，因見前方有員警欄檢，竟立
      即將機車騎往人行道騎樓熄火停放，惟經員警察覺狀況有
      異乃上前盤查，進而實施酒測等情節綦詳，則以證人當時
      與異議人僅相隔10公尺距離，且證人正執行勤務之際，對
      前方行駛車輛動向，自特別留意而無錯看或誤判之虞；況
      證人就本件如何查獲舉發之經過，於本院審理中到庭結證
      綦詳如上，其證述舉發過程連續而完整，顯見其記憶深刻
      ，益徵其無誤判之虞；參以證人與異議人間，並無怨隙，
      且素不相識，此節並經異議人與證人供認在卷，衡情，證
      人應無設詞攀誣，或虛構違規事實以陷害異議人之理，是
      證人李日淋上開證述內容，經核尚無不可採信之處，而異
      議人復未就舉發員警有何舉發錯誤等情提出確實證據以供
      調查，從而，異議人確有於前開時、地，酒後駕車之行為
      ，堪以認定，異議人前開所辯，容係卸責之詞，自無可採
      。
六、綜上所述，異議人於道路上騎乘重型機車，經測試檢定其呼
    氣酒精濃度高達0.38MG/L，顯然已逾0.25MG/L之規定標準，
    自屬「駕駛汽車經測試檢定酒精濃度超過規定標準者」之違
    規，則原處分機關依據首揭法條規定暨參酌違反道路交通管
    理事件統一裁罰基準表，於法定額度內處以異議人罰鍰15,0
    00元，吊扣駕駛執照12個月，自屬有據，異議人猶執前詞聲
    明異議，容無理由，應予駁回。
據上論斷，應依道路交通管理處罰條例第87條第2 項，道路交通
案件處理辦法第19條，裁定如主文。
中　　華　　民　　國　　96　　年　　5 　　月　　21　　日
　　　　　　　　　交通法庭法　官  陳明偉
以上正本證明與原本無異。
如不服本裁定應於送達後5 日內向本院提出抗告狀。
                          書記官  陳慧儷
中　　華　　民　　國　　96　　年　　5 　　月　　21　　日
